# 陈版，请教问题，债转股问题？

提问人：michael20110901 时间：2017-12-22 11:03:30
1 、现在是否还允许债转股？ 2 、债转股流程和相关资料？
急，谢谢！！

回答人：chenyiwei
债转股的相关要求请参考《公司注册资本登记管理规定（ 2014 年修订）》（国家工商行政管理局令第 64 号）第七条： 债权人可以将其依法享有的对在中国境内设立的公司的债权，转为公司股权。 　　转为公司股权的债权应当符合下列情形之一： (一)债权人已经履行债权所对应的合同义务，且不违反法律、行政法规、国务院决定或者公司章程的禁止性规定； (二)经人民法院生效裁判或者仲裁机构裁决确认； (三)公司破产重整或者和解期间，列入经人民法院批准的重整计划或者裁定认可的和解协议。 　　用以转为公司股权的债权有两个以上债权人的，债权人对债权应当已经作出分割。 　　债权转为公司股权的，公司应当增加注册资本。
应关注以下问题：拟转股债权是否符合上述条件；拟转股债权的形成过程，真实性和合规性；拟转股债权金额的核实。

提问人：耘耘 y19 时间：2018-01-11 11:55:07
风投机构投资签订对赌协议时，投资时形成的债权，在触发对赌条款满足可转股债的条件不，谢谢

回答人：chenyiwei
这种情况应可以按照我引用的规定转股。